【裁判字號】    99,易,206
【裁判日期】    990512
【裁判案由】    傷害等
【裁判全文】
臺灣基隆地方法院刑事判決               99年度易字第206號
公  訴  人  臺灣基隆地方法院檢察署檢察官
被      告  乙 ○ ○
            丁○○○
上列被告因傷害等案件，經檢察官聲請以簡易判決處刑（99年度
偵字第1760號），本院認為不宜，改依通常程序進行審理，並判
決如下：
    主  文
本件公訴不受理。
    理  由
一、公訴即原聲請簡易判決處刑意旨詳如聲請書（即附件）之所
    載。
二、按告訴乃論之罪，告訴人於第一審辯論終結前得撤回告訴；
    又告訴經撤回者，應諭知不受理之判決，刑事訴訟法第二百
    三十八條第一項、第三百零三條第三款分別定有明文。
三、查本案被告乙○○被訴毀損案件，檢察官認係觸犯刑法第三
    百五十四條之普通毀損罪嫌，依同法第三百五十七條規定，
    須告訴乃論；至被告丁○○○被訴傷害案件，檢察官則認係
    觸犯刑法第二百七十七條第一項之普通傷害罪嫌，依同法第
    二百八十七條前段規定，亦須告訴乃論。茲因告訴人即被告
    丁○○○、乙○○雙方業已互為撤回本案告訴（參見本院99
    年度基簡字第676 號刑事卷附民國99年5 月11日訊問筆錄暨
    撤回告訴聲請狀），按諸首開說明，本件即應依刑事訴訟法
    第三百零三條第三款規定，為不受理判決之諭知；又本案既
    因告訴人撤回告訴，而查有刑事訴訟法第四百五十一條之一
    第四項但書所列不宜逕以簡易判決處刑之事由，爰職權改依
    通常程序進行審理，並不經言詞辯論，逕為諭知不受理之判
    決。
據上論斷，應依刑事訴訟法第四百五十二條、第二百八十四條之
一、第三百零三條第三款、第三百零七條，判決如主文。
中    華    民    國    99    年    5     月    12    日
                  刑事第四庭法  官  王慧惠
以上正本證明與原本無異。
如不服本判決應於收受送達後10日內向本院提出上訴書狀，並應
敘述具體理由；其未敘述上訴理由者，應於上訴期間屆滿後20日
內向本院補提理由書(均須按他造當事人之人數附繕本)「切勿逕
送上級法院」。
中    華    民    國    99    年    5     月    12    日
                            書記官  王一芳
附件：
臺灣基隆地方法院檢察署檢察官聲請簡易判決處刑書
                                      99年度偵字第1760號
    被      告  乙○○  男  25歲（民國○○年○月○○日生）
                        住基隆市○○區○○路370巷16之1號
                        國民身分證統一編號：Ｚ000000000號
                丁○○○
                        女  57歲（民國○○年○○月○日生）
                        住宜蘭縣頭城鎮○○路90號
                        國民身分證統一編號：Ｚ000000000號
上列被告因傷害等案件，業經偵查終結，認為宜聲請以簡易判決
處刑，茲敘述犯罪事實及證據並所犯法條如下：
        犯罪事實
一、乙○○曾犯竊盜罪，經臺灣基隆地方法院於民國98年 7月20
    日以98年度基簡字第 438號判處有期徒刑 6月確定，於99年
    1 月28日執行完畢，猶不知悔改，與丁○○○同屬水果攤販
    ，於99年2月7日12時許，在基隆市○○○路、光一路口，因
    爭攤位，2 人發生口角爭執，丁○○○與其子丙○○（另已
    聲請簡易判決處刑）基於共同傷害之犯意，各持傘骨鐵棍毆
    打乙○○，致乙○○受有頭部外傷、頭部撕裂傷、右上臂挫
    傷、左手挫傷之傷害。乙○○不甘示弱，丁○○○之推翻水
    果攤架，砸壞攤架上之磅秤。
二、案經乙○○、丁○○○訴由基隆市警察局第一分局報告偵辦
    。證據並所犯法條
一、訊據被告乙○○坦承砸壞磅秤。訊據被告丁○○○矢口否認
    動手打人，辯稱：係乙○○毆打其子，伊去拉開他們云云。
    經查，上揭犯罪事實業據告訴人乙○○、告訴人丁○○○各
    自指訴綦詳，且有診斷證明書1 紙、磅秤照片2 張及路口監
    視器光碟，在卷可資佐證，被告丁○○○所辯顯係事後推卸
    刑責之詞，不足採信。被告2人犯嫌應堪認定。
二、核被告丁○○○所為，均係犯刑法第277條第1項之傷害罪嫌
    。被告乙○○所為，係犯刑法第354 條毀損罪嫌。被告乙○
    ○曾受有期徒刑之執行完畢（有本署刑案資料查註紀錄表可
    參）後，5 年內再犯本件有期徒刑以上之罪，為累犯，請依
    刑法第47條第1 項規定加重其刑。
三、依刑事訴訟法第451 條第1 項聲請逕以簡易判決處刑。
    此  致
臺灣基隆地方法院基隆簡易庭
中    華    民    國    99    年    4     月    23    日
                              檢察官  甲  ○  ○
本件正本證明與原本無異
中    華    民    國    99    年    4     月    27    日
                              書記官  張  雅  
附錄所犯法條：
中華民國刑法第277條第1項
    傷害人之身體或健康者，處 3 年以下有期徒刑、拘役或 1
    千元以下罰金。
    犯前項之罪因而致人於死者，處無期徒刑或 7 年以上有期
    徒刑；致重傷者，處3年以上10年以下有期徒刑。
中華民國刑法第354條
    毀棄、損壞前二條以外之他人之物或致令不堪用，足以生損
    害於公眾或他人者，處2年以下有期徒刑、拘役或5百元以下
    罰金。
附記事項：本件係依刑事訴訟法簡易程式辦理，法院簡易庭得不
傳喚被告、輔佐人、告訴人、告發人等出庭即以簡易判決處刑；
被告、被害人、告訴人等對告訴乃論案件如已達成民事和解而要
撤回告訴或對非告訴乃論案件認有受傳喚到庭陳述意見之必要時
，請即另以書狀向簡易法庭陳述或請求傳訊。

司法院資訊處製作；財團法人民間司法改革基金會備份。
